臺灣桃園地方法院刑事判決　　　　　　　99年度易字第1179號
公　訴　人　臺灣桃園地方法院檢察署檢察官
被　　　告　黃照隆原名黃志明.
上列被告因違反保護令等案件，經檢察官提起公訴（99年度偵字
第31658號），被告於準備程序中對檢察官起訴事實為有罪之陳
述，經本院裁定依簡式審判程序審理，判決如下：
    主  文
黃照隆犯違反保護令罪，累犯，處有期徒刑參月，如易科罰金，
以新臺幣壹仟元折算壹日；又犯違反保護令罪，累犯，處有期徒
刑參月，如易科罰金，以新臺幣壹仟元折算壹日。應執行有期徒
刑伍月，如易科罰金，以新臺幣壹仟元折算壹日。
    事  實
一、黃照隆前於民國95年間，因違反家庭暴力防治法案件，經本
    院以95年度易字第1485號判決判處有期徒刑2 月確定，並於
    96 年5月15日易科罰金執行完畢。詎猶不知悔改，黃照隆為
    黃素英之弟及黃簡寶彩之子，3 人間分別具有家庭暴力防治
    法第3 條第2 款、第3 款所定之家庭成員關係，黃照隆並曾
    於99年6 月17日，經本院依家庭暴力防治法第14條之規定，
    以99年度家護字第480 號民事通常保護令裁定令其不得對黃
    素英、黃簡寶彩實施身體或精神上不法侵害之行為，不得直
    接或間接對於黃素英、黃簡寶彩為騷擾之行為，應完成認知
    教育輔導12週，每1 週至少2 小時及戒酒團體12週，每1 週
    至少2 小時，保護令有效期間為1 年。詎黃照隆於收受上開
    民事通常保護令裁定後，於上開保護令有效期間內之99年12
    月7 日凌晨2 時30分許，竟基於違反保護令之犯意，在桃園
    縣大園鄉南港村16鄰16之15號住處內先以「幹你娘臭機掰」
    之言語辱罵黃簡寶彩，對黃簡寶彩實施騷擾，違反上開保護
    令；復再基於違反保護令及恐嚇之犯意對黃素英恫以「你再
    講我就要打你打得很嚴重，要讓你住院」等語，以此加害身
    體之事，使黃素英心生畏懼，致生危害於安全。
二、案經黃素英及黃簡寶彩訴由桃園縣政府警察局大園分局報告
    臺灣桃園地方法院檢察署檢察官偵查起訴。
    理  由
一、按刑事訴訟法第273 條之1 第1 項規定除被告所犯為死刑、
    無期徒刑、最輕本刑為3 年以上有期徒刑之罪或高等法院管
    轄第一審案件者外，於審判期日前之程序進行中，被告先就
    被訴事實為有罪之陳述時，審判長得告知被告簡式審判程序
    之旨，並聽取當事人、代理人、辯護人及輔佐人之意見後，
    裁定進行簡式審判程序。又簡式審判程序之證據調查，不受
    刑事訴訟法第159 條第1 項、第161 條之2 、第161 條之3
    、第163 條之1 及第164 條至第170 條規定之限制，刑事訴
    訟法第273 條之2 亦定有明文。經查，本件黃照隆被訴前揭
    犯罪事實，非不得進行簡式審判程序之案件，經被告於本院
    準備程序時就被訴事實為有罪之陳述，且經本院告知被告簡
    式審判程序之旨，聽取被告及檢察官之意見後，爰依上開刑
    事訴訟法第273 條之1 第1 項之規定，當庭裁定改依簡式審
    判程序審判之，是其證據之調查，自不受刑事訴訟法第159
    條第1 項、第161 條之2 、第161 條之3 、第163 條之1 及
    第164 條至第170 條規定之限制，合先敘明。
二、訊據被告黃照隆於警詢、偵訊及本院準備程序中對其於前開
    時、地違反保護令、恐嚇等之犯罪事實均坦承不諱，核與證
    人黃素英、黃簡寶彩於警詢及偵訊中之證述均相符，並有本
    院99年度家護字第480 號通常保護令在卷可證，足認被告前
    開具任意性之自白與事實相符，堪以採信，是以本件事證已
    臻明確，被告犯行應堪認定。
三、查被告黃照隆與告訴人黃素英、黃簡寶彩分別為姊弟及母子
    關係，渠等分別為家庭暴力防治法第3 條第2 款、第3 款所
    稱之家庭成員，則被告所為各該辱罵、恐嚇行為，因已足對
    之造成騷擾及精神上不法侵害，而有違反本院99年度家護字
    第480 號民事通常保護令之行為；故核被告就告訴人黃簡寶
    彩部分，係犯同法第61條第2 款之違反保護令罪；另就告訴
    人黃素英部分，則係犯同法第61條第1 款之違反保護令罪，
    及刑法第305 條之恐嚇危害安全罪。又被告係故意對屬於家
    庭成員之告訴人實施精神上不法侵害家庭暴力行為，依家庭
    暴力防治法2 條第2 款之規定，均應論以家庭暴力罪。再被
    告以一行為對告訴人黃素英部分分別觸犯各該罪名，為想像
    競合犯，應從一重之家庭暴力防治法第61條第1 款之違反保
    護令罪處斷。另被告對告訴人黃簡寶彩、黃素英所犯各該違
    反保護令行為，犯意各別，行為互異，應予分論併罰。公訴
    意旨雖認被告上開所為係一行為，應從一重之家庭暴力防治
    法第61條第1 款違反保護令罪處斷，然被告上開違反保護令
    之行為對象非同一人，行為態樣亦非相同，實難認被告上開
    行為屬一行為，是公訴人此部分容有誤會，併此敘明。又被
    告有犯罪事實欄所示之科刑及執行紀錄，有卷附臺灣高等法
    院被告前案紀錄表1 份可稽，其受有期徒刑之執行完畢後，
    5 年以內故意再犯有期徒刑以上之本罪，為累犯，均應依刑
    法第47條第1 項之規定加重其刑。爰審酌被告無視保護令之
    內容，竟一再為騷擾被害人之行為、被害人因此所受之生活
    上痛苦，兼衡其與被害人為母子、姊弟關係，及其犯後坦承
    犯行，應有悔意，態度良好，併其犯罪之動機、目的、智識
    程度、生活經濟狀況等一切情況，分別量處如主文所示之刑
    ，並定其應執行之刑，及就所宣告刑及所定執行刑均諭知如
    易科罰金之折算標準，以資儆懲。至公訴人雖就被告具體求
    處有期徒刑1 年，惟本院審酌被告本案犯罪情節、犯後態度
    及前揭各情，認公訴人上開求刑似嫌過重，而應以主文所示
    之刑為妥適，附此敘明。
據上論斷，應依刑事訴訟法第273條之1 第1項、第299條第1項前
段，家庭暴力防治法第61條第1 款、第2 款，刑法第11條、第30
5 條、第55條、第47條第1 項、第41條第1 項前段、第51條第5
款，刑法施行法第1 條之1 第1 項、第2 項前段，判決如主文。
本案經檢察官張聰耀到庭執行職務。
中    華    民    國  100     年    1     月    11    日
                  刑事第十二庭  法  官   陳 威 帆
以上正本證明與原本無異。
如不服本判決應於收受判決後10日內向本院提出上訴書狀，並應
敘述具體理由。其未敘述上訴理由者，應於上訴期間屆滿後20日
內向本院補提理由書( 均須按他造當事人之人數附繕本) 「切勿
逕送上級法院」。
                                書記官   吳 玉 蘭
中    華    民    國   100    年    1     月    12    日
附錄本案所犯法條：
中華民國刑法第305條
以加害生命、身體、自由、名譽、財產之事，恐嚇他人致生危害
於安全者，處 2 年以下有期徒刑、拘役或3 百元以下罰金。
家庭暴力防治法第61條
違反法院依第14條第1 項、第16條第3 項所為之下列裁定者，為
本法所稱違反保護令罪，處3 年以下有期徒刑、拘役或科或併科
新臺幣10萬元以下罰金：
一、禁止實施家庭暴力。
二、禁止騷擾、接觸、跟蹤、通話、通信或其他非必要之聯絡行
    為。
三、遷出住居所。
四、遠離住居所、工作場所、學校或其他特定場所。
五、完成加害人處遇計畫。